# 咨询：企业收到国拨基建资金是否属于政府补助？

提问人：陀螺兽 时间：2018-03-31 18:56:25
该部分资金与企业自筹资金共同建设有某项目，项目竣工验收后将转做资本公积，查了些资料，该部分应属于国家投入，不属政府补助，那么也就不适用于政府补助准则，不知我的理解是否正确？求助！谢谢！

回答人：chenyiwei
你收到的是否为“中央预算内固定资产投资”？如果是，则属于应计入资本公积的投资补助，可在收到时计入专项应付款，相关资产购建完成并通过拨款政府部门验收后转入资本公积。